臺灣彰化地方法院交通事件裁定　　　　 94年度交聲字第160號
原處分機關　交通部公路總局臺中區監理所彰化監理站
異　議　人
即受處分人　乙○○
　　　　　　胡李玉華
上列異議人即受處分人等因違反道路交通管理處罰條例案件，對
於交通部公路總局臺中區監理所彰化監理站中華民國九十四年三
月十六日彰監五字第裁六四－ＧＣ0000000號及彰監五字
第裁六四－ＧＣ0000000－一號裁決，聲明異議，本院裁
定如下：
    主  文
異議均駁回。
    理  由
一、按二輛以上之汽車共同在道路上蛇行，或以其他危險方式駕
    車，處汽車駕駛人，新臺幣三萬元以上九萬元以下罰鍰，並
    當場禁止其駕駛及吊銷其駕駛執照，另吊扣該車輛牌照三個
    月，且於三年內不得考領駕駛執照，道路交通管理處罰條例
    第四十三條第一項第一款、第三項、第四項、第六十七條第
    二項分別定有明文。
二、本件異議意旨如附件聲明異議狀所示。
三、經查：
（一）本件異議人乙○○於民國九十四年一月十六日凌晨二時三
      十五分許，駕駛其母即異議人甲○○○所有之車牌號碼三
      六三五－ＨＱ號自小客車，與吳育慶駕駛車牌號碼九Ｕ－
      四二○九號自小客車、廖振南駕駛車牌號碼六Ｇ－○○○
      九號自小客車、蔡明學駕駛車牌號碼九Ｒ－四二八○號自
      小客車，共同基於違規意思之聯絡，故意不遵守交通號誌
      ，集體闖越臺中市○○路與永春東路口、永春東路與東興
      路口、永春東路與精誠路口、永春東路與大忠南街路口之
      紅燈號誌，復集體佔據、壅塞柳川東一街與三民西路，致
      生其他車輛及行人往來之危險，而有二輛以上之汽車共同
      在道路上，以其他危險方式駕車之違規事實一節，業據異
      議人乙○○於臺灣臺中地方法院檢察署檢察官偵查訊問時
      坦承不諱，核與該案共同被告吳育慶、廖振南、蔡明學於
      偵查中供述之情節相符，並有拍攝違規情形及違規車輛之
      相關照片二十二張，以及渠等當庭簽立之悔過書四份附於
      本院調閱之偵查案卷可資佐證。
（二）雖異議人乙○○、甲○○○辯稱：本件雖有與友人駕車行
      經該處，也確實有闖紅燈之行為，惟異議人乙○○並不認
      識當時同時經過之車輛，只是因當時車速較快，且前後車
      輛之車距並不夠長，不料前車會闖紅燈，依當時狀況不容
      異議人乙○○煞車，不然後車肯定會追撞異議人乙○○云
      云。惟查：本件異議人乙○○前揭違規事實，事證明確，
      業據本院函調臺灣臺中地方法院檢察署九十四年偵字第四
      五○八號公共危險案全卷核閱在案，已如前述，而異議人
      乙○○前揭所辯一節，於僅闖越單一路口之紅燈號誌時，
      在特殊緊急之情況下或屬可能，惟本件異議人乙○○與其
      他危險駕駛者，係連續闖越多數路口之紅燈號誌，顯非前
      揭所辯理由可資任意搪塞，其集體違規危險駕駛之主觀惡
      性，昭然若揭，另異議人甲○○○係屬違規車輛之車主，
      自應依法吊扣其所有之前開違規車輛牌照，是渠等前開所
      辯，均屬無據，毫無可採。
（三）末查異議人乙○○上開行為另涉犯刑法公共危險罪行，於
      偵查中獲刑事責任之緩起訴處分恩典後，不思依其所親自
      簽立之悔過書內容，確實真心悔悟，竟仍企圖以上開虛言
      飾詞，冀求解免其交通違規之行政罰責，其犯後心態著實
      可議，倘其於偵查中僅係為謀求緩起訴處分而於形式上簽
      立悔過書，實則並無真心悔過之意，則其以欺騙檢察官之
      方式所簽立之悔過書，似難認其確已遵守或履行檢察官所
      命其應遵守或履行之事項，應由檢察官依刑事訴訟法第二
      百五十三條之三第一項第三款之規定，審酌是否撤銷對於
      乙○○所為原緩起訴處分，另行依法追究其刑事責任，附
      此敘明。
（四）綜上所述，本件原處分機關依道路交通管理處罰條例第四
      十三條第一項第一款、第三項、第四項、第六十七條第二
      項規定，裁決異議人乙○○罰鍰新臺幣三萬元，吊銷駕駛
      執照，三年內禁考，另裁決異議人即車主甲○○○吊扣本
      件違規車輛之汽車牌照三個月，於法均無不合，本件異議
      為無理由，應予駁回。
據上論斷，應依道路交通案件處理辦法第十九條，裁定如主文。
中　  華　　民　　國  九十四　年　  六 　 月 　三十   日
                    臺灣彰化地方法院交通法庭
                      法    　官  李　進　清
以上正本證明與原本無異。
如不服本裁定，應於裁定送達後五日內向本院提出抗告狀 (須附
抗告狀繕本)。
中　  華　　民　　國  九十四　年　  七 　 月 　 四    日
                      書記官  張  木  松
